臺灣臺北地方法院民事裁定
111年度店補字第417號
原      告  高倫紅  

訴訟代理人  趙靜    
上列原告與被告謝瑞榮(即謝榮華之繼承人)間請求遷讓房屋等事
件，本院裁定如下：
    主      文
原告應於本裁定送達後十日內，補正被告之真實姓名、年籍資料
及實際住居所，並檢附被告戶籍謄本、系爭房屋最新建物謄本陳
報本院，並應繳納裁判費。逾期不補正或補正不完全，即駁回原
告之訴。
    理      由
一、按當事人書狀，應記載當事人姓名及住所或居所，民事訴訟
    法第116條第1款定有明文；又提起民事訴訟，應依民事訴訟
    法第77條之13規定繳納裁判費，此為必備之程式；原告之訴
    有起訴不合程式或不備其他要件之情形者，依其情形可以補
    正，經審判長定期間命其補正而不補正者，法院應以裁定駁
    回之，民事訴訟法第249條第1項第6款定有明文。次按以一
    訴主張數項標的者，其價額合併計算之。以一訴附帶請求其
    孳息、損害賠償、違約金或費用者，不併算其價額，民事訴
    訟法第77條之2第1項前段、第2項分別定有明文。且房屋及
    土地為各別之不動產，各得單獨為交易之標的，故房屋所有
    人對無權占有人請求遷讓交還房屋之訴，應以房屋起訴時之
    交易價額，核定其訴訟標的之價額，不得併將房屋坐落土地
    之價額計算在內（最高法院103年度台簡抗字第195號、10
　　2年度台抗字第429號裁判意旨參照）。
二、本件原告起訴，起訴狀被告欄僅記載「謝瑞榮(即謝榮華之
    繼承人)」，而未有被告年籍、足資辨別之特徵之記載，致
    本院無從確認起訴之對象，亦難以確定其當事人能力，核與
　　前開應備程式不合，應予補正。　　
三、此外，原告請求被告遷讓返還系爭房屋，揆諸上開規定，其
    訴訟標的價額應以系爭房屋起訴時之市價為準，又法院於核
    定房屋交易價值時，尚需參酌該房屋坐落位置、面積、結構
　　、新舊及鄰近房屋交易價額等資料，必要時並得命提出鑑定
    報告。爰命原告於收受本裁定之日起10日內，提出系爭房屋
    於起訴時之交易價額即市價（如鑑價機構之鑑價報告、近期
    成交行情證明等，然稅捐機關之課稅現值難認係房屋之交易
    價額，不得以之為訴訟標的價額），加計請求之已到期租金
　　，計算本件訴訟標的價額（亦即系爭房屋起訴時之市價＋請
    求之到期租金），並依民事訴訟法第77條之13規定，繳納裁
    判費。另併予提出系爭房屋之最新建物謄本。
四、爰命原告於收受本件裁定送達10日內補正如主文所示之事項
　　，逾期不補正或補正不完全者，即駁回其訴。
中　　華　　民　　國　　111 　年　　8 　　月　　19　　日
                  臺灣臺北地方法院新店簡易庭
                              法  官　張淑美
以上正本係照原本作成。
本件不得抗告。
中　　華　　民　　國　　111 　年　　8 　　月　　19　　日
                               書記官 馮姿蓉